【裁判字號】    99,易,240
【裁判日期】    990823
【裁判案由】    詐欺
【裁判全文】
臺灣臺東地方法院刑事判決               99年度易字第240號
公  訴  人  臺灣臺東地方法院檢察署檢察官
被      告  丙○○
上列被告因詐欺案件，經檢察官提起公訴（99年度偵字第1015號
），被告於準備程序中為有罪之陳述，本院合議庭裁定由受命法
官獨任以簡式審判程序進行審理，判決如下：
    主  文
丙○○意圖為自己不法之所有，以詐術使人將本人之物交付，累
犯，處有期徒刑肆月，如易科罰金，以新臺幣壹仟元折算壹日。
又以詐術使人將本人之物交付，累犯，處有期徒刑肆月，如易科
罰金，以新臺幣壹仟元折算壹日。又以詐術使人將本人之物交付
，累犯，處有期徒刑肆月，如易科罰金，以新臺幣壹仟元折算壹
日。應執行有期徒刑拾月，如易科罰金，以新臺幣壹仟元折算壹
日。
    犯罪事實
一、丙○○前曾因恐嚇案件經臺灣高雄地方法院判處有期徒刑 3
    月確定，並於民國（下同）97年 6月25日徒刑執行完畢，詎
    仍不知悔改，復意圖不法所有，基於詐欺犯意，於98年 8月
    間某日，向東亞證券公司業務人員甲○○自稱為「李承澤」
    ，並表明有意委託東亞證券公司代為投資理財，雙方相約於
    98年 8月27日晚上6時30分許（起訴書誤載為8時30分），在
    高雄市鹽埕區○○○路 242號阿益燒烤店見面後，丙○○自
    始即無償還借款之意思，仍偽以修車為由，向甲○○借款，
    致甲○○陷於錯誤，交付丙○○新臺幣（下同）25,000元；
    其二人隨後又前往高雄市○○○路「熱帶魚卡拉OK店」續攤
    ，丙○○又以支付當日消費及償還先前積欠該卡拉OK墊款項
    之名義，並保證隔日匯款還錢為由，向甲○○借款，致甲○
    ○陷於錯誤，再交付35,000元予丙○○，惟丙○○隔日並未
    匯款償還上開款項，復於98年 8月29日某時許，以償還前述
    借款為由，邀約甲○○於上開阿益燒烤店碰面後，即將其以
    不詳方式取得之彰化銀行總部分行帳號 000000000、支票號
    碼EN0000000號、戶名段郁瓊、票面金額126,000元俗稱芭樂
    票之支票交予甲○○，偽稱以該支票償還先前借款 6萬元，
    扣除抵償借款後之餘款則由甲○○於支票兌現後再行歸還。
    丙○○復再以修車為由，向甲○○借款35,000元，致甲○○
    陷於錯誤，又行出借35,000元予丙○○。嗣因甲○○提示上
    開支票遭銀行以該支票帳戶係拒絕往來戶為由拒絕付款後，
    又於98年 8月31日接獲丙○○來電詢問支票情事，甲○○即
    佯稱欲先歸還餘款，與丙○○約於同一燒烤店碰面並報警處
    理，始查獲上情。
二、案經高雄市政府警察局新興分局移送臺灣高雄地方法院檢察
    署檢察官呈請臺灣高等法院檢察署檢察長令轉臺灣臺東地方
    法院檢察署檢察官偵查起訴。
    理  由
一、本件被告丙○○所犯為刑法第339條第1項之詐欺取財罪，核
    屬刑事訴訟法第 273條之1第1項所定死刑、無期徒刑、最輕
    本刑為 3年以上有期徒刑以外之罪，亦非高等法院管轄之第
    一審案件，而被告於本院行準備程序中就被訴事實為有罪之
    陳述，經告知被告簡式審判程序之旨並聽取當事人及辯護人
    意見後，本院合議庭裁定由受命法官獨任進行簡式審判程序
    ，是本件之證據調查，依刑事訴訟法第273條之2規定，不受
    同法第159條第1項、第161條之2、第161條之3、第163條之1
    及第164條至第170條規定之限制，合先敘明。
二、上揭犯罪事實，業據被告於檢察官偵訊及本院審理時坦白承
    認，核與證人即被害人甲○○於警詢及偵查中之證述情節相
    符，並有支票影本 1紙、段郁瓊票據信用資訊連結作業查詢
    明細 1份及丙○○及甲○○所使用之手機內容照片21張在卷
    可考，足認被告之自白與事實相符，堪以採信。綜上所述，
    本案事證明確，被告犯行堪可認定，應依法論科。
三、查被告自始即有不償還借款之不法所有意圖，竟先後 3次偽
    以車輛需修繕及支付消費款項為由，向被害人甲○○借款，
    致甲○○陷於錯誤，誤信為真，先後3次分別將 25,000元、
    35,000元、35,000元如數借與被告。是核被告所為，係犯刑
    法第 339條第1項之詐欺取財罪。被告前後3次犯行，犯意各
    別，行為互殊，應予分論併罰。又被告丙○○有犯罪事實欄
    所列之犯罪科刑及執行情形，此有臺灣高等法院被告前案紀
    錄表附卷可參，其於 5年內故意再犯本件有期徒刑以上之罪
    ，為累犯，均應依刑法第47條第 1項之規定加重其刑。爰審
    酌被告前有多次詐欺紀錄，時值壯年，不思循正當管道獲取
    財物，又犯本件同一罪質之罪，所為顯無可取；復衡以被告
    迄今未與被害人和解，賠償被害人損失等情，兼酌其智識程
    度、於偵審中始坦承犯行之態度等一切情狀，量處如主文所
    示之刑，並諭知易科罰金之折算標準。
四、末按法律經修正，若無論依修正前或修正後之規定，其構成
    要件及法律效果均相同者，即無有利或不利之情形，參之最
    高法院97年4月22日97年度第2次刑事庭會議決議意旨，即無
    庸為新舊法之比較。另參酌最高法院97年11月 7日97年度第
    21次刑事庭會議決議意旨，就無庸為新舊法比較之情形，縱
    其適用欠妥當，惟無論適用行為時法或裁判時法，因結果並
    無不同，對判決不生影響，上訴審亦毋庸撤銷改判。查刑法
    第41條業於98年12月30日修正公布，已於99年1月1日生效，
    然就刑法第41條第 1項之構成要件及法律效果，皆未修正改
    變，本件就被告丙○○之宣告刑既未逾 6月，無論依修正前
    或修正後之刑法第41條第 1項易科罰金之規定，皆得以新臺
    幣1,000元、2,000元或3,000元折算1日，易科罰金，自無庸
    為新舊法比較，而逕行適用修正後刑法第41條第 1項，併此
    敘明。
五、至扣案被告所有之NOKIA N83銀黑色手機1隻、SIM卡2張，雖
    係為被告對外聯絡之用（被告以遠傳電信公司門號00000000
    00號與本件被害人聯繫），然並非供本件犯罪所用之物，亦
    非違禁物，爰不予宣告沒收，附此敘明。
據上論斷，應依刑事訴訟法 273條之1第1項、第299條第1項前段
，刑法第339條第1項、第47條、第41條第 1項前段，刑法施行法
第1條之1，判決如主文。
本案經檢察官乙○到庭執行職務。
中    華    民    國    99    年    8     月    23    日
                  刑事第三庭    法  官  陳弘能
以上正本證明與原本無異。
如不服本判決應於收受判決後10日內向本院提出上訴書狀，並
應應敘述具體理由。其未敘述上訴理由者，應於上訴期間屆滿
後20日內向本院補提理由書（均須按他造當事人之人數附繕本）
「切勿逕送上級法院」。
                                書記官  王希文
中    華    民    國    99    年    8     月    23    日

司法院資訊處製作；財團法人民間司法改革基金會備份。
